臺灣臺南地方法院刑事判決　　　　　　　九十年度易字第二四七五號
　　公　訴　人　臺灣台南地方法院檢察署檢察官
　　被　　　告　乙○○
右列被告因傷害等案件，經檢察官提起公訴 (九十年度調偵字第四九號)，本院判決
如左：
    主  文
乙○○傷害人之身體，處拘役拾日，如易科罰金，以佰元折算壹日。
    事  實
一、乙○○之妻羊文千與甲○○係開億休閒飯店之同事關係，因羊文千與甲○○發生
    糾紛，乙○○即於民國九十年一月十一日上午九時四十分許，至台南縣仁德鄉仁
    愛村開億休閒飯店位於台南航空站旁停車場收費亭找甲○○理論，進而發生爭執
    ，乙○○竟基於普通傷害之不確定故意及使人行無義務之事之故意，以手抓住甲○○衣領欲將甲○○強行拉出收費亭外理論，使甲○○行無義務之事，嗣因另一
    同事丙○○之勸阻始未得逞，惟因用力過猛，因而致甲○○受有急性頸拉傷之傷
    害。
二、案經甲○○訴由台南縣警察局歸仁分局報告台灣台南地方法院檢察署檢察官偵查
    起訴。
    理  由
一、訊據被告乙○○對於右揭時、地，有與告訴人甲○○發生爭執，並以手抓住告訴
    人之衣領乙節坦承不諱，惟矢口否認有傷害犯行及強制告訴人行無義務之事之犯
    意，辯稱：「我並沒有用力拉他，我們三人都站在原地沒有動，我只有拉他衣領
    ，我假如用力的話，我會掉出收費亭外，所以我沒有妨害他行動自由的意思。」
    云云。惟查，右揭事實，業據告訴人指訴綦詳，並經證人丙○○於偵查中及本院
    審理時證稱：「當時是甲○○跟杜太太發生口角。杜太太打電話叫乙○○來，二
    人在收費亭裡面發生拉扯，乙○○拉住甲○○衣領要將他拉出亭外，我上前將他
    們勸開，他們二人就繼續對罵，之後乙○○就離開了。」（偵查卷九十年八月九
    日偵訊筆錄）、「（案發當天是否在場？案發經過情形如何？）在場。我在收費
    亭內擔任收費員工作。剛開始時我同事即乙○○的老婆跟甲○○發生口角，後來
    乙○○就來停車場，找甲○○理論，他們先發生口角，再來乙○○站在亭外拉當
    時站在亭內的甲○○衣領，要把他拉出亭外，還說：你出來你出來到外面理論，
    我忙著勸架沒注意到乙○○有無推甲○○脖子。我勸架站在他們二人中間的旁邊
    ，當時甲○○沒有拉乙○○衣領。」（本院九十一年一月十六日訊問筆錄）等語
    明確，互核與告訴人指訴情節大致相符，足見被告當時應有抓住告訴人衣領，要
    將告訴人強行拉出收費亭，以使告訴人行無義務之事無疑。再參以被告於偵查中
    亦供稱：「（當初你捉住甲○○衣領是要將他拉出收費亭？）是的，但因丙○○
    勸阻，最後沒將他拉出收費亭外。」等語，益見被告確有使告訴人行無義務之事
    之犯意。此外，復有奇美醫學中心九十年一月十一日出具之診斷證明書及台南市
    立醫院九十年一月十二日醫字第００七七九六號診斷證明書各一紙在卷可稽。是
    被告前開所辯，不足採信。末查，強行拉扯掙扎中之他人衣領，以使人行無義務
    之事之行為，有使他人脖子拉傷之可能，此乃一般人所能預見，被告既係生活於
    社會中之一般人，當亦預見其拉扯掙扎中告訴人之衣領欲將之拖出收費亭外理論
    的行為，有造成告訴人脖子拉傷之可能，其竟不思以和平手段解決糾紛，仍執意
    為之，枉顧告訴人可能因此受有傷害，準此，被告所為具有即使告訴人因此受傷
    亦不違背本意之不確定故意，應可認定。綜上所述，本件事證明確，被告犯行堪
    以認定。
二、核被告所為，係犯刑法第二百七十七條第一項之普通傷害罪及第三百零四條第二
    項、第一項之強制未遂罪。被告已著手於強制罪行為之實行而未得逞，為未遂犯
    ，依刑法第二十六條規定按既遂犯之刑度減輕之。又其以一行為觸犯上開二罪名
    ，為想像競合犯，應依刑法第五十五條前段規定從一重之傷害罪處斷。爰審酌被
    告犯罪動機、目的、爭執之起端、告訴人所受傷害之程度，及就與他人之糾紛不
    思以誠意或和平手段解決，反以暴力相向，惟被告已有意賠償告訴人所受損害，
    且犯罪後之態度堪稱良好等一切情狀，量處如主文所示之刑，並諭知易罰金之折
    算標準，以資懲儆。
據上論斷，應依刑事訴訟法第二百九十九條第一項前段，刑法第二百七十七條第一項
、第三百零四條第二項、第一項、第五十五條、第四十一條第一項前段，罰金罰鍰提
高標準條例第一條前段、第二條，判決如主文。
中      華      民      國      九十一    年      三    月      六      日
                                  臺灣臺南地方法院刑事第五庭
                                      審判長   法  官   陳  振  謙
                                               法  官   柯  顯  卿
                                               法  官   陳  映  佐
右正本證明與原本無異。
如不服本判決，應於判決送達後十日內，向本院提出上訴狀。
                                               書記官   陳  金  治
中      華      民      國      九十一    年      三    月      六      日
附錄法條
刑法第二百七十七條第一項：
  傷害人之身體或健康者，處三年以下有期徒刑、拘役或一千元以下罰金。
第三百零四條：
  以強暴、脅迫使人行無義務之事或妨害人行使權利者，處三年以下有期徒刑、拘役
  三百元以下罰金。
  前項之未遂犯罰之。
